臺灣高雄地方法院刑事附帶民事訴訟判決
原　　　告　0000-0000.
法定代理人　0000-0000.
被　　　告　鄭文博
上列被告因妨害性自主罪案件（本院99年度訴字第552 號），經
原告提起附帶民事訴訟，請求損害賠償，本院判決如下：
    主  文 
被告應給付原告新臺幣拾萬元，及自民國九十九年四月二十七
日起至清償日止，按年息百分之五計算之利息。
本判決第一項得假執行。
    理  由
一、原告起訴主張：被告係成年人，於民國97年5、6月間，經由
    朋友「肉圓」介紹而認識是時逃家之原告，遂讓原告借住其
    位於高雄市○○區○○路○○巷○○號之住處，詎被告明知
    原告當時係14歲以上未滿18歲之少年，竟於97年5 、6 月間
    某日凌晨，在其上開住處之房間內，趁原告在床上睡覺之際
    ，爬到床上欲對原告為性交行為，經原告發覺後，乃出手推
    開並出言表示反對之意，惟被告仍基於強制性交之犯意，不
    顧原告之反對，強行脫去原告之短褲及內褲後，並脫掉自己
    之褲子，而將其生殖器插入原告陰道抽動，以此強暴方式，
    對原告強制性交1 次得逞，不法侵害原告之性自主決定權而
    情節重大，使原告受有精神上之痛苦，且犯後仍不知坦承犯
    行，為此爰依民法上侵權行為之法律關係，請求被告賠償原
    告精神慰撫金新臺幣（下同）30萬元等語，並聲明：被告應
    給付原告30萬元，及自起訴狀繕本送達翌日即99年4 月27日
    起至清償日止，按年息5%計算之利息。
二、被告則以：其否認有於上開時地強制性交原告之情事，且原
    告所稱曾借過其上開住處等情亦不實在，原告係因曾於97年
    6 月間與「肉圓」向其借過該住處廁所，方了解該住處內部
    擺設而得繪製家中擺設圖，自不能僅因原告提出上開擺設圖
    而逕認其主張屬實等語，資為抗辯，並聲明：原告之訴駁回
    。
三、按「附帶民事訴訟之判決，應以刑事訴訟判決所認定之事實
    為據。」刑事訴訟法第500 條前段定有明文。原告主張被告
    為成年人，明知案發時原告為14歲以上未滿18歲之少年，仍
    以上開違反原告意願之強暴方式對原告強制性交之事實，業
    經本院以99年度訴字第552 號刑事判決有期徒刑4年6月在案
    ，堪認原告此部分之主張為真實。
四、次按因故意或過失，不法侵害他人之權利者，負損害賠償責
    任，民法第184條第1項前段有所明定；再按不法侵害他人之
    身體、健康、名譽、自由、信用、隱私、貞操，或不法侵害
    其他人格法益而情節重大者，被害人雖非財產上之損害，亦
    得請求賠償相當之金額，民法第195條第1項前段亦定有明文
    。又賠償慰撫金固為廣義賠償之性質，究與賠償物質有形之
    損害不同，故其損害非如有形損害之有價額可以計算，非財
    產上損害之慰撫金數額，究竟若干為適當，自得由法院斟酌
    兩造身分、資力、地位、經濟狀況與加害程度及其他各種情
    形，核定相當之數額（最高法院47年台上字第1416號86年度
    台上字第511號判決要旨、51年台上字第223號判例要旨參照
    ）。本件被告違反原告之意願，對原告為強制性交，自屬故
    意不法侵害原告之性自主決定權甚明，且衡以被告為成年人
    ，為逞私慾，竟對案發時尚屬少年之原告為強制性交之行為
    ，被告侵害原告性自主決定權之情節實甚重大，衡情原告勢
    必因被告上述行為帶來精神上之痛苦，是原告依上開規定請
    求精神慰撫金，核屬有據。本院審酌原告現仍屬未滿18歲之
    少年，名下並無財產，原告法定代理人則為專科畢業，現任
    家管，年收入不到10萬元，名下則僅有些許投資、股利所得
    ；被告為高職畢業，曾從事汽車修理之工作，月薪約2萬5千
    元，名下亦無財產等身分、資力情狀（上開等情業為兩造陳
    述在卷，並有本院依職權調取之稅務電子閘門財產所得調件
    明細表在卷足參，見本院附民卷密封袋、第13至15頁），暨
    斟酌被告犯罪之動機、手段、犯後仍飾詞狡辯之態度以及對
    原告身心發展之影響等一切情狀，認原告請求被告賠償30萬
    元之精神慰撫金，尚屬適當，應予准許。
五、綜上所述，原告依民法第184條第1項、第195條第1項前段之
    規定，請求被告給付因侵害其性自主決定權所生之非財產上
    損害賠償30萬元，及自起訴狀繕本送達翌日即99年4 月27日
    起至清償日止，按週年利率5%計算之利息，為有理由，應予
    准許。
六、本件所命給付之金額未逾500,000元，依民事訴訟法第389條
    第1項第5款之規定，自應依職權宣告假執行。
七、本件事證已臻明確，兩造其餘攻擊防禦方法，於本判決結果
    不生影響，爰不一一論述，併此敘明。
據上論結，本件原告之訴為有理由，應依刑事訴訟法第502條第2
項，民事訴訟法第389條第1項第5款，判決如主文。
中    華    民    國    100    年    7    月    29    日  
                  刑事第十五庭  審判長法  官  莊珮君
                                      法  官  王俊彥
                                      法  官  許勻睿
以上正本證明與原本無異。
如不服本判決應於收受本判決後10日內向本院提出上訴書狀，並
應敘述具體理由，如未敘述上訴理由者，應於上訴期間屆滿後20
日內補提理由書狀於本院（均須按他造當事人之人數附繕本）「
切勿逕送上級法院」。
中    華    民    國   100    年    7     月    29    日
                                      書記官  王芷鈴